臺灣高雄地方法院民事判決
111年度雄小字第2306號
原      告  王建義  

被      告  前鋒西社區管理委員會

法定代理人  周逸芬  
上列當事人間請求返還墊付修繕費事件，本院於民國111年10月2
6日言詞辯論終結，判決如下：
    主      文
一、原告之訴駁回。
二、訴訟費用由原告負擔。
    事實及理由
一、原告主張：高雄市鼓山區前鋒西社區國宅社區第7之1棟第12
    樓頂樓平台（下稱系爭頂樓平台），於民國92年間發生滲漏
    現象，乃係自然龜裂因素造成，原告為系爭頂樓平台之漏水
    於94年7、8月間墊付修繕費用新臺幣（下同）40,920元（下
    稱系爭款項），此經兩造於民國95年7月27日在本院達成和
    解確認在案（案號為95年度雄調322號）。詎被告迄今未支
    付雙方已確認由原告墊付之系爭款項，為此提起本件訴訟等
    語。並聲明：被告應給付原告40,920元及自95年7月27日起
    至清償日止按年息5％計算之利息。
二、被告則以：
  ㈠原告於94年度鳳小字第1742號（下稱前案）即以其墊付系爭
    款項，被告有不當得利為由提告，經敗訴在案，無論原告前
    案依不當得利抑或本案請求返還墊付修繕費為由提告，均源
    於同一事件，自有其既判力，原告無理由再興訟。
　㈡原告曾書立自籌款退款證明書，足證原告同意自行負擔系爭
    頂樓平台修繕款項，無理由再行向被告催索討。
  ㈢原告之請求權，自95年度雄調字第322號案件調解迄今已逾15
    年時效消滅，不得再為請求。且95年度雄調字第322號調解
    筆錄，關於系爭款項如何負擔，其內容僅為：由區分所有權
    人會議之決議辦理等語，並未同意由管委會或其他住戶負擔
    系爭款項。　　
　㈣並聲明：原告之訴駁回。　
三、得心證之理由：
  ㈠原告主張，其於94年7、8月間墊付系爭頂樓平台修繕款項40,
    920元，此經兩造於95年7月27日和解確認在案，然被告迄未
    給付系爭款項等語，而被告固承認兩造於本院95年度雄調字
    第322號調解成立在案，惟抗辯系爭款項之請求權已罹於15
    年時效等語，是就原告請求系爭工程款有無理由，首應就系
    爭工程款之承攬報酬請求權，是否已罹於時效而消滅為審究
    ，經查：
  1.按請求權，因15年間不行使而消滅；消滅時效，自請求權可
    行使時起算；消滅時效因請求、承認、起訴而中斷；左列事
    項，與起訴有同一效力：一、依督促程序，聲請發支付命令
    。二、聲請調解或提付仲裁。三、申報和解債權或破產債權
    。四、告知訴訟。五、開始執行行為或聲請強制執行；時效
    中斷者，自中斷之事由終止時，重行起算；時效完成後，債
    務人得拒絕給付，民法第125條前段、第128條前段、第129
    條、第137條第1項、第144條第1項分別定有明文。又民法第
    128條前段所謂「請求權可行使時」，係指請求權人行使其
    請求權，客觀上無法律上之障礙而言，要與請求權人主觀上
    何時知悉其可行使無關。
  2.查原告於94年7、8月間墊付修繕系爭頂樓平台費用40,920元
    ，嗣於95年7月27日兩造於本院調解成立，被告已承認原告
    向被告有系爭款項之請求權之事實，有調解筆錄附卷可參，
    且為兩造所不爭執，則斯時原告就系爭款項之請求權重行起
    算15年，而於110年7月27日間屆滿。原告遲至111年8月5日
    始向本院提起本件訴訟，是以原告此項請求權即因15年時效
    完成而消滅。被告所為時效抗辯，拒絕給付報酬，洵屬有據
    。
  ㈡綜上所述，本件原告對被告之系爭款項請求權因罹於時效而
    消滅，被告以時效抗辯為由，拒絕給付，洵屬有據。從而，
    原告訴請被告給付40,920元，及自95年7月27日起至清償日
    止按年息5％計算之利息，為無理由，應予駁回。
四、本件事證已臻明確，兩造其餘攻擊防禦方法及所舉證據，經
    審酌結果，與本件判決結論均無影響，爰不一一論述，附此
    敘明。
五、訴訟費用負擔之依據：民事訴訟法第78條。
中　　華　　民　　國　　111 　年　　11　　月　　16　　日
                  高雄簡易庭  法  官   鄧怡君 
以上正本係照原本作成。
民事訴訟法第436 條之24第2 項：對於本判決之上訴，非以違背
法令為理由，不得為之。
如對本判決上訴，須於判決送達後20日內向本院提出上訴狀，並
須表明原判決所違背之法令及其具體內容與依訴訟資料可認為原
判決有違背法令之具體事實之上訴理由（均須按他造當事人之人
數附繕本）。
中　　華　　民　　國　　111 　年　　11　　月　　16　　日
                                書記官  吳語杰